臺灣士林地方法院民事裁定
　111年度士小字第2488號
原      告  摩根聯邦資產管理股份有限公司

法定代理人  李文明  
訴訟代理人  劉音蘭  
被      告  程靜龍  

上列當事人間清償借款事件，本院裁定如下：
　　主    文
本件移送臺灣臺南地方法院。
　　理    由
一、按訴訟，由被告住所地之法院管轄；又訴訟之全部或一部，
    法院認為無管轄權者，依原告聲請或依職權以裁定移送其管
    轄法院，民事訴訟法第1 條第1 項前段、第28條第1 項定有
    明文。另當事人得以合意定第一審管轄法院；又小額事件當
    事人之一造為法人或商人者，於其預定用於同類契約之條款
    ，約定債務履行地或以合意定第一審管轄法院時，不適用民
    事訴訟法第12條或第24條之規定；但兩造均為法人或商人者
    ，不在此限，民事訴訟法第24條第1項前段、第436 條之9亦
    有明文。又債權讓與之受讓人固僅受讓債權，並非承受契約
    當事人之地位，惟對於債之同一性不生影響，因此附隨於原
    債權之抗辯權（即實體法上之抗辯，及訴訟法上之抗辯如合
    意管轄及仲裁契約之抗辯），並不因債權之讓與而喪失，故
    該合意管轄約定自應拘束受讓人與債務人（最高法院87年度
    台抗字第630號裁定意旨參照）。查訴外人聯邦商業銀行股
    份有限公司（下稱聯邦商銀）與被告間所簽立之綜合約定書
    雖約定：本契約涉訴訟訟時，雙方同意以臺灣臺北地方法院
    為第一審管轄法院，然訴外人聯邦商銀為法人，被告則為自
    然人，且訴外人聯邦商銀係以預定用於同類契約之條款為上
    開合意管轄之約定，而本件係屬小額訴訟事件，依照上揭規
    定，自不適用民事訴訟法第24條合意管轄之約定，合先敘明
    。
二、經查：本件係因財產權發生爭執，其標的金額在新臺幣10萬
    元以下，依民事訴訟法第436 條之8 第1 項規定，應適用小
    額訴訟程序，而本件被告起訴時住所地係在臺南市永康區，
    此有個人戶籍資料查詢結果1份在卷可稽，是依民事訴訟法
    第1 條第1 項之規定，本件自應由被告住所地之臺灣臺南地
    方法院管轄，茲原告向無管轄權之本院起訴，顯係違誤，爰
    依職權將本件移送於該管轄法院。至起訴狀內雖記載被告之
    住所地為「臺北市○○區○○○路0段000巷000弄00號」，然本院
    函請員警至該址查訪之結果，訪據鄰居表示該址為倉庫，鮮
    少有人出入，亦未聽聞此人，業經臺北市政警察局士林分局
    於111年12月12日函覆在卷，自難僅以原告片面之記載而逕
    為被告住所之認定，附此敘明。
三、依民事訴訟法第28條第1 項，裁定如主文。
中    華    民    國    111   年    12     月   15    日
                  士林簡易庭  法  官  黃雅君
　
如不服本裁定，應於送達後10日內，向本院提出抗告狀並表明抗
告理由及繳納裁判費新臺幣1000元，如於本裁定宣示後送達前提
起抗告者，應於裁定送達後10日內補提抗告理由書（須附繕本）
。 
中    華    民    國    111   年    12     月   15    日
                              書記官  吳俊明